【裁判字號】    99,台上,5804
【裁判日期】    990923
【裁判案由】    違反毒品危害防制條例
【裁判全文】
最高法院刑事判決            九十九年度台上字第五八０四號
上  訴  人  甲○○
上列上訴人因違反毒品危害防制條例案件，不服台灣高等法院高
雄分院中華民國九十九年七月七日第二審判決（九十九年度上訴
字第七三五號，起訴案號：台灣高雄地方法院檢察署九十八年度
偵字第二八七Ｏ五號），提起上訴，本院判決如下：
    主  文
上訴駁回。
    理  由
按刑事訴訟法第三百七十七條規定，上訴於第三審法院，非以判
決違背法令為理由，不得為之。是提起第三審上訴，應以原判決
違背法令為理由，係屬法定要件。如果上訴理由書狀並未依據卷
內訴訟資料，具體指摘原判決不適用何種法則或如何適用不當，
或所指摘原判決違法情事，顯與法律規定得為第三審上訴理由之
違法情形，不相適合時，均應認其上訴為違背法律上之程式，予
以駁回。本件原判決認定上訴人甲○○與林雙全、洪文杰（均已
判刑確定）及不詳真實姓名之陳姓男子共同基於運輸第三級毒品
愷他命及私運管制物品進口之犯意聯絡，謀議由陳姓男子在大陸
地區取得愷他命，交予上訴人將愷他命夾藏在手錶機芯內，以包
裹快遞方式運送至台灣，再由林雙全、洪文杰依上訴人之指示領
取後，運送至台中市○○○街十一號二樓之十四上訴人租屋處地
下停車場。上訴人並將陳姓男子所有門號Ｚ000000000
號等三支行動電話交付林雙全，作為聯絡運輸毒品之用。謀議既
定，上訴人旋於民國九十八年一月十四日將夾藏愷他命之手錶機
芯包裹一批，以快遞方式自大陸地區珠海市運送至台中市「大誠
貨運行」。同月十五日上午六時許，林雙全、洪文杰與亦有犯意
聯絡之邱瑞欽（已判刑確定）依指示前往該貨運行領得上開包裹
後，駕車行經高鐵台中烏日站一樓車道時，為警查獲，扣得愷他
命一千一百八十四小包（驗後淨重共五千九百二十點八八公克）
等情。爰維持第一審論處上訴人共同運輸第三級毒品罪刑之判決
，駁回其於第二審之上訴，已敘明所憑之證據及認定之理由。復
以上訴人負責將愷他命夾藏於手錶機芯內，在大陸地區以包裹快
遞方式運送至台灣，再指示林雙全等人前往貨運行領取，其與陳
姓男子等人就全部犯行具有犯意聯絡、行為分擔，為共同正犯。
所辯伊受僱於陳姓男子，非居於主導地位，僅屬幫助犯云云，為
卸責之詞，不足採信，詳予指駁。從形式上觀察，原判決並無違
背法令之情形存在。上訴意旨仍執陳詞，謂其僅居於幫助地位，
打電話聯絡林雙全等人在台灣取貨，並未參與大陸地區購買毒品
，或將毒品夾藏於手錶機芯內以快遞方式運送至台灣，而上訴人
於警詢中亦未承認有前述犯行云云，對於原判決已明白論斷之事
項，任持己見再事爭辯，不符第三審上訴之法定要件。再者，原
判決以上訴人於偵查及審判中自白運輸愷他命，應依毒品危害防
制條例第十七條第二項規定減輕其刑，理由內已加說明。至刑法
上之共同正犯，雖應就全部犯罪結果負其責任，但科刑時仍應以
行為人之責任為基礎，審酌刑法第五十七條各款所列事項等一切
情狀，為其刑罰輕重之標準。原判決本此原則，維持第一審判決
所處之刑，亦已論列綦詳。上訴意旨猶謂其已交代全部犯罪事實
，符合毒品危害防制條例第十七條第二項減刑之規定，原判決卻
量處較林雙全等人為重之刑云云，對於原審刑罰裁量職權之適法
行使，任意指摘，亦非適法之第三審上訴理由。其上訴為違背法
律上之程式，應予駁回。
據上論結，應依刑事訴訟法第三百九十五條前段，判決如主文。
中    華    民    國  九十九  年    九    月  二十三  日
                      最高法院刑事第十庭
                          審判長法官  花  滿  堂
                                法官  黃  正  興
                                法官  陳  東  誥
                                法官  林  錦  芳
                                法官  洪  昌  宏
本件正本證明與原本無異
                                      書  記  官
中    華    民    國  九十九  年    九    月  二十七  日
                                                       s

司法院資訊處製作；財團法人民間司法改革基金會備份。
